臺灣屏東地方法院民事判決　　　　　　　 95年度訴字第308號
原　　　告　行政院農業委員會林務局屏東林區管理處
法定代理人　宙○○
訴訟代理人　尤挹華律師
　　　　　　郭正鵬律師
被　　　告　壬○○
　　　　　　Ｌ　○
　　　　　　丑○○
上　1　 人
訴訟代理人　子○○
被　　　告　Ｉ○○
　　　　　　Ｍ○○
　　　　　　Ｐ○○詹玉葉之承.
　　　　 　 Ｊ○○詹玉葉之.
　　　　　　癸○○○詹玉葉之.
　　　　　　甲○○○詹玉葉之.
　　　　　　Ｏ○○詹玉葉之承.
　　　　　　Ｗ○○
　　　　　　Ｋ　○
上　1　 人
訴訟代理人　Ｑ○○
被　　　告　Ｒ○○
　　　　　　Ｈ○○
　　　　　　Ｘ○○
　　　　　　Ａ○○
上　1　 人
訴訟代理人　黃○○○
被　　　告　Ｂ○○黃林玉蘭之.
　　　　　　Ｃ○○黃林玉蘭之.
　　　　　　Ｅ○○黃林玉蘭之.
　　　　　　Ｄ○○黃林玉蘭之.
　　　　　　Ｓ○○
　　　　　　Ｔ○○
上　2　 人
訴訟代理人　天○○○
被　　　告　辰○○
　　　　　　戊○○
　　　　　　　　　　　巷208.
　　　　　　己○○
　　　　　　辛○○
　　　　　　　　　　　號3樓
　　　　　　宇○○○
　　　　　　Ｙ○○○
　　　　　　庚○○
　　　　　　乙○○
上　1　 人
訴訟代理人　丁○○○
被　　　告　申○○林何金蓮之.
　　　　　　戌○○林何金蓮之.
　　　　　　亥○○林何金蓮之.
　　　　　　巳○○林何金蓮之.
　　　　　　未○○林何金蓮之.
　　　　　　玄○○○
　　　　　　丙○○
　　　　　　　　　　　號9樓
　　　　　　Ｆ　○
上　1　 人
訴訟代理人　Ｇ○○
被　　　告　地○○
　　　　　　Ｖ○○
　　　　　　Ｕ○○
　　　　　　Ｎ○○
　　　　　　酉○○
　　　　　　寅○○
　　　　　　午○○
　　　　　　卯○○
上列當事人間請求返還土地等事件，本院於民國96年6 月27日言
詞辯論終結，判決如下：
    主  文
被告壬○○應將坐落行政院農業委員會林務局屏東林區管理處潮
州事業區第十八林班地上，如附圖所示編號17-1部分，面積０點
０一公頃之地上物移除，並將上開地上物所坐落之土地，連同編
號17、27、28、54、72、88、117 部分土地，面積共計一點五五
公頃之土地返還原告。
被告壬○○應給付原告新臺幣伍萬捌仟壹佰貳拾伍元，及自民國
九十五年七月十九日起至返還上項土地之日止，按年給付原告新
臺幣壹萬壹仟陸佰貳拾伍元。
被告Ｌ○應將坐落行政院農業委員會林務局屏東林區管理處潮州
事業區第十八林班地上，如附圖所示編號40-1部分，面積０點０
０五公頃之地上物移除，並將上開地上物所坐落之土地，連同編
號40、74部分土地，面積共計０點三八公頃之土地返還原告。
被告Ｌ○並應給付原告新臺幣壹萬肆仟貳佰伍拾元，及自民國九
十五年七月十八日起至返還上項土地之日止，按年給付原告新臺
幣貳仟捌佰伍拾元。
被告丑○○應將坐落行政院農業委員會林務局屏東林區管理處潮
州事業區第十八林班地上，如附圖所示編號5 、13部分，面積共
０點二六公頃之土地返還原告。
被告丑○○應給付原告新臺幣玖仟柒佰伍拾元，及自民國九十五
年七月十八日起至返還上項土地之日止，按年給付原告新臺幣壹
仟玖佰伍拾元。
被告Ｉ○○應將坐落行政院農業委員會林務局屏東林區管理處潮
州事業區第十八林班地上，如附圖所示編號63部分，面積０點一
六公頃之土地返還原告。
被告Ｉ○○應給付原告新臺幣陸仟元，及自民國九十五年八月一
日起至返還上項土地之日止，按年給付原告新臺幣壹仟貳佰元。
被告Ｍ○○應將坐落行政院農業委員會林務局屏東林區管理處潮
州事業區第十八林班地上，如附圖所示編號105 、107 、112 、
125 、128 部分，面積共０點五三公頃之土地返還原告。
被告Ｍ○○應給付原告新臺幣壹萬玖仟捌佰柒拾伍元，及自民國
九十五年七月十八日起至返還上項土地之日止，按年給付原告新
臺幣仟玖佰柒拾伍元。
被告Ｐ○○、Ｊ○○、癸○○○、甲○○○、Ｏ○○應將坐落行
政院農業委員會林務局屏東林區管理處潮州事業區第十八林班地
上，如附圖所示編號19、33部分，面積共０點０九公頃之土地返
還原告。
被告Ｐ○○、Ｊ○○、癸○○○、甲○○○、Ｏ○○應給付原告
新臺幣仟佰柒拾伍元，及自民國九十五年七月十八日起至返
還上項土地之日止，按年給付原告新臺幣陸佰柒拾伍元。
被告Ｋ○應將坐落行政院農業委員會林務局屏東林區管理處潮州
事業區第十八林班地上，如附圖所示編號41、45部分，面積共０
點二公頃之土地返還原告。
被告Ｋ○應給付原告新臺幣柒仟伍佰元，及自民國九十五年七月
十八日起至返還上項土地之日止，按年給付原告新臺幣壹仟伍佰
元。
被告Ｒ○○應將坐落行政院農業委員會林務局屏東林區管理處潮
州事業區第十八林班地上，如附圖所示編號11、67、68、73、75
、93部分，面積共０點四九公頃之土地返還原告。
被告Ｒ○○應給付原告新臺幣壹萬捌仟佰柒拾伍元，及自民國
九十五年七月十九起至返還上項土地之日止，按年給付原告新臺
幣仟陸佰柒拾伍元。
被告Ｗ○○應將坐落行政院農業委員會林務局屏東林區管理處潮
州事業區第十八林班地上，如附圖所示編號10、14部分，面積共
０點五二公頃之土地返還原告。
被告Ｗ○○應給付原告新臺幣壹萬玖仟伍佰元，及自民國九十五
年七月十九日起至返還上項土地之日止，按年給付原告新臺幣
仟玖佰元。
被告Ｈ○○應將坐落行政院農業委員會林務局屏東林區管理處潮
州事業區第十八林班地上，如附圖所示編號58、59部分，面積共
０點二二公頃之土地返還原告。
被告Ｈ○○應給付原告新臺幣捌仟貳佰伍拾元，及自民國九十五
年七月十八日起至返還上項土地之日止，按年給付原告新臺幣壹
仟陸佰伍拾元。
被告Ｘ○○應將坐落行政院農業委員會林務局屏東林區管理處潮
州事業區第十八林班地上，如附圖所示編號4 、114 、120 部分
，面積共０點六八公頃土地返還原告，
被告Ｘ○○應給付原告新臺幣貳萬伍仟伍佰元，及自民國九十五
年七月十八日起至返還上項土地之日止，按年給付原告新臺幣伍
仟壹佰元。
被告Ａ○○應將坐落行政院農業委員會林務局屏東林區管理處潮
州事業區第十八林班地上，如附圖所示編號24部分，面積０點三
公頃土地返還原告。
被告Ａ○○應給付原告新臺幣壹萬壹仟貳佰伍拾元，及自民國九
十五年七月十八日起至返還上項土地之日止，按年給付原告新臺
幣貳仟貳佰伍拾元。
被告Ｂ○○、Ｃ○○應將坐落行政院農業委員會林務局屏東林區
管理處潮州事業區第十八林班地上，如附圖所示編號32部分，面
積０點一公頃之土地返還原告。
被告Ｂ○○、Ｃ○○應給付原告新臺幣仟柒佰伍拾元，及自民
國九十五年七月十九日起至返還上項土地之日止，按年給付原告
新臺幣柒佰伍拾元。
被告Ｓ○○、Ｔ○○應將坐落行政院農業委員會林務局屏東林區
管理處潮州事業區第十八林班地上，如附圖所示編號83部分，面
積０點八一公頃之土地返還原告。
被告Ｓ○○、Ｔ○○應給付原告新臺幣肆仟伍佰伍拾陸元，及自
民國九十五年七月十八日起至返還上項土地之日止，按年給付原
告新臺幣陸仟零柒拾伍元。
被告辰○○應將坐落行政院農業委員會林務局屏東林區管理處潮
州事業區第十八林班地上，如附圖所示編號36、39部分，面積共
０點四三公頃之土地返還與原告。
被告辰○○應給付原告新臺幣壹萬陸仟壹佰貳拾伍元，及自民國
九十五年七月十八日起至返還上項土地之日止，按年給付原告新
臺幣仟貳佰貳拾伍元。
被告戊○○、己○○、辛○○、宇○○○、Ｙ○○○、庚○○、
乙○○、申○○、戌○○、亥○○、未○○、巳○○、玄○○○
、丙○○應將坐落行政院農業委員會林務局屏東林區管理處潮州
事業區第十八林班地上，如附圖所示編號94部分，面積０點四三
公頃之土地返還原告。
被告戊○○、己○○、辛○○、宇○○○、Ｙ○○○、庚○○、
乙○○、申○○、戌○○、亥○○、未○○、巳○○、玄○○○
、丙○○應給付原告新臺幣壹萬陸仟壹佰貳拾伍元，及自民國九
十六年六月二十一日起至返還上項土地之日止，按年給付原告新
臺幣仟貳佰貳拾伍元。
被告Ｆ○應將坐落行政院農業委員會林務局屏東林區管理處潮州
事業區第十八林班地上，如附圖所示編號80、85部分，面積０點
五公頃之土地返還原告。
被告Ｆ○應給付原告新臺幣壹萬捌仟柒佰伍拾元，及自民國九十
五年七月十八日起至返還上項土地之日止，按年給付原告新臺幣
仟柒佰伍拾元。
被告地○○、Ｖ○○、Ｕ○○、Ｎ○○應將坐落行政院農業委員
會林務局屏東林區管理處潮州事業區第十八林班地上，如附圖所
示編號66部分，面積０點一公頃之土地返還與原告。
被告地○○、Ｖ○○、Ｕ○○、Ｎ○○應給付原告新臺幣仟柒
佰伍拾元，及自民國九十六年六月九日起至返還上項土地之日止
，按年給付原告新臺幣柒佰伍拾元。
被告酉○○、寅○○、林淯寧、Ｂ○○、Ｃ○○、Ｅ○○、Ｄ○○、卯○○應將坐落行政院農業委員會林務局屏東林區管理處潮
州事業區第十八林班地上，如附圖所示編號43部分，面積０點一
四公頃之土地返還與原告。
被告酉○○、寅○○、林淯寧、Ｂ○○、Ｃ○○、Ｅ○○、Ｄ○○、卯○○應給付原告新臺幣伍仟貳佰伍拾元，及自民國九十六
年五月一日起至返還上項土地之日止，按年給付原告新臺幣壹仟
零伍拾元。
原告其餘之訴駁回。
訴訟費用由被告壬○○負擔百分之二十；被告Ｌ○負擔百分之五
；被告丑○○負擔百分之三；被告Ｉ○○負擔百分之二；被告Ｍ
○○負擔百分之七；被告Ｐ○○、Ｊ○○、癸○○○、甲○○○
、Ｏ○○負擔百分之一；被告Ｋ○負擔百分之三；被告Ｒ○○負
擔百分之六；被告Ｗ○○負擔百分之六；被告Ｈ○○負擔百分之
三；被告Ｘ○○負擔百分之十；被告Ａ○○負擔百分之三；被告
Ｂ○○、Ｃ○○負擔百分之一；被告Ｓ○○、Ｔ○○負擔百分之
十；被告辰○○負擔百分之六；被告戊○○、己○○、辛○○、
宇○○○、Ｙ○○○、庚○○、乙○○、申○○、戌○○、亥○○、未○○、巳○○、玄○○○、丙○○負擔百分之五；被告Ｆ
○負擔百分之六；被告地○○、Ｖ○○、Ｕ○○、Ｎ○○負擔百
分之一；被告酉○○、寅○○、林淯寧、Ｂ○○、Ｃ○○、Ｅ○○、Ｄ○○、卯○○負擔百分之二。
    事實及理由
壹、程序部分：
一、被告經合法通知，均未於言詞辯論期日到場，核無民事訴訟
    法第386 條各款所列情形，爰依原告聲請，由其一造辯論而
    為判決。
二、原告於民國96年4 月24日以民事更正聲明暨承受訴訟狀變更
    訴之聲明如下列聲明所示，核與民事訴訟法第255 條第1 項
    但書第3 款、第5 款之規定相符，應予准許。
三、按當事人死亡者，訴訟程序在有繼承人、遺產管理人或其他
    依法令應續行訴訟之人承受其訴訟以前當然停止；次按第16
    8 條至第172 條及前條所定之承受訴訟人，於得為承受時，
    應即為承受之聲明。他造當事人，亦得聲明承受訴訟，民事
    訴訟法第168 條及175 條，分別定有明文。經查，本件被告
    黃林玉蘭於訴訟繫屬中即96年2 月8 日死亡，其繼承人為被
    告Ｂ○○、Ｃ○○、Ｅ○○、Ｄ○○；被告林何金蓮亦於95
    年12月21日死亡，其繼承人為被告申○○、戌○○、亥○○
    、未○○、巳○○；被告詹玉葉已於95年12月10日死亡，其
    繼承人為被告Ｐ○○、Ｊ○○、癸○○○、甲○○○、Ｏ○○，且原告均已於本院審理時就上開繼承人部分，具狀聲明
    承受訴訟，有聲明承受訴訟狀附卷可參，是依據上開規定，
    自屬合法。
貳、原告起訴主張：
一、系爭坐落行政院農業委員會林務局屏東林區管理處潮州事業
    區第18林班地（下稱系爭林班地）為國有林地，依法應由中
    央執行經營管理，原告現為行政院農業委員會林務局所屬機
    關，且實際管理系爭林班地，原告即為系爭林班地之管理權
    人。
二、查本件被告或其被繼承人曾與原告之前身臺灣省政府農林廳
    林務局分別訂有「臺灣省國有森林用地出租造林契約」，惟
    原告與被告或其被繼承人間之租賃關係分別於下列時點屆滿
    而終止，且被告等人於租期屆滿前，並未依上開契約第10條
    之約定，於租期屆滿前3 個月向原告聲請續租，是其於租期
    屆滿後再行占有使用系爭林班地，均係無權占有。原告自得
    依民法第455 條租賃物返還請求權或第767 條所有物返還請
    求權之規定，請求被告移除系爭林班地上之地上物，並返還
    占用之土地，且依據民法第179 條請求被告返還相當於租金
    之不當得利。
三、租賃關係終止之時點及系爭林班地之現況：
（一）被告壬○○部分，就系爭林班地上如附圖所示編號27、28
      、54、72、88、117 部分土地之租約均於87年11月1 日屆
      滿；就系爭林班地上如附圖所示編號17部分土地之租約於
      89年5 月9 日屆滿。其並蓋用如附圖所示編號17-1部分，
      面積0.01公頃之地上物。
（二）被告Ｌ○之租約於87年11月1 日屆滿。其並蓋用如附圖所
      示編號40-1部分，面積0.05公頃之地上物。
（三）被告丑○○、Ｉ○○、Ｍ○○、Ｒ○○、Ｗ○○、Ｈ○○
      、Ｘ○○、Ａ○○、Ｆ○之租約均於87年11月1 日屆滿。
（四）訴外人詹玉葉之租約於87年11月1 日屆滿。詹玉葉已於95
      年12月10日死亡，現由其繼承人即被告Ｐ○○、Ｊ○○、
      癸○○○、甲○○○、Ｏ○○占有如附圖所示編號19、33
      部分之土地。
（五）被告Ｂ○○個人之租約於87年11月1 日屆滿。現由被告Ｂ
      ○○、Ｃ○○占有如附圖所示編號32部分之土地。
（六）被告Ｓ○○之租約於94年5 月21日屆滿。現由被告Ｓ○○
      、Ｔ○○占有如附圖所示編號83部分之土地。
（七）被告辰○○、Ｋ○之租約於89年5月9日屆滿。
（八）訴外人何楊桂花之租約於87年11月1 日屆滿。何楊桂花已
      於88年12月13日死亡，現由其繼承人即被告戊○○、己○○、辛○○、宇○○○、Ｙ○○○、庚○○、乙○○、林
      何金蓮、玄○○○、丙○○占有如附圖所示編號94部分之
      土地，而林何金蓮復於95年12月21日死亡，其繼承人為被
      告申○○、戌○○、亥○○、未○○、巳○○。
（九）訴外人潘能春之租約於87年11月1 日屆滿。潘能春已於91
      年6 月6 日死亡，現由其繼承人即被告地○○、Ｖ○○、
      Ｕ○○、Ｎ○○占有如附圖所示編號66部分之土地。
（十）訴外人林壽之租約於89年5 月9 日屆滿。林壽已於93年12
      月19日死亡，現由其繼承人即被告酉○○、寅○○、林淯
      寧、黃林玉蘭、卯○○占有如附圖所示編號43部分之土地
      ，而黃林玉蘭復於96年2 月8 日死亡，其繼承人為被告Ｂ
      ○○、Ｃ○○、Ｅ○○、Ｄ○○。
四、不當得利損害金之計算方法：
（一）計算標準：
      因系爭林班地為未登錄國有林地，故以其鄰地屏東縣春日
      鄉○○段216 地號、歸崇段第435 地號土地，於93年度之
      公告地價即每平方公尺15元為基準，並參酌土地法第110
      條第1 項規定意旨，依照申報地價之百分之8 計算被告使
      用土地之利益，是本件請求自起訴狀繕本送達被告之日起
      回溯5 年內，按每人占用面積及上開標準計算之損害金，
      暨自起訴狀繕本送達翌日起至返還占用土地之日起，按年
      收取如下所示之不當得利損害金。
（二）請求被告返還不當得利之期間及金額：
    1.被告壬○○應給付原告新臺幣（下同）93,000元，及自起
      訴狀繕本送達翌日（即95年7 月19日）起至返還占用土地
      之日止，每年以18,600元計算之不當得利。
    2.被告Ｌ○應給付原告22,800元，及自起訴狀繕本送達翌日
      （即95年7 月18日）起至返還占用土地之日止，每年以4,
      560 元計算之不當得利。
    3.被告丑○○應給付原告15,600元，及自起訴狀繕本送達翌
      日（即95年7 月18日）起至返還占用土地之日止，每年以
      3,120 元計算之不當得利。
    4.被告Ｉ○○應給付原告9,600 元，及自起訴狀繕本送達翌
      日（即95年8 月1 日）起至返還占用土地之日止，每年以
      1,920 元計算之不當得利。
    5.被告Ｍ○○應給付原告31,800元，及自起訴狀繕本送達翌
      日（即95年7 月18日）起至返還占用土地之日止，每年以
      6,360 元計算之不當得利。
    6.被告Ｐ○○、Ｊ○○、癸○○○、甲○○○、Ｏ○○應共
      同給付原告5,400 元，及自起訴狀繕本送達最後一位被告
      翌日（即95年7 月18日）起至返還占用土地之日止，每年
      1,080 元計算之不當得利。
    7.被告Ｋ○應給付原告12,000元，及自起訴狀繕本送達翌日
     （即95年7 月18日）起至返還占用土地之日止，每年以2,4
     00元計算之不當得利。
    8.被告Ｒ○○應給付原告29,400元，及自起訴狀繕本送達翌
      日（即95年7 月19日）起至返還占用土地之日止，每年以
      5,880 元計算之不當得利。
    9.被告Ｗ○○應給付原告31,200元，及自起訴狀繕本送達翌
      日（即95年7 月19日）起至返還占用土地之日止，每年以
      6,240 元計算之不當得利。
    10.被告Ｈ○○應給付原告13,200元，及自起訴狀繕本送達
       翌日（即95年7 月18日）起至被告返還上開土地之日止
      ，每年以2,640 元計算之不當得利。
    11.被告Ｘ○○應給付原告40,800元，及自起訴狀繕本送達
       翌日（即95年7 月18日）起至返還占用土地之日止，每
       年以8,160 元計算之不當得利。
    12.被告Ａ○○應給付原告25,800元，及自起訴狀繕本送達
       翌日（即95年7 月18日）起至返還占用土地之日止，每
       年以5,160 元計算之不當得利。
    13.被告Ｂ○○、Ｃ○○應共同給付原告6,600 元，及自起
       訴狀繕本送達最後一位被告翌日（即95年7 月19日）起
       至返還占用土地之日止，每年以1,320 計算之不當得利
       。
    14.被告Ｓ○○、Ｔ○○應共同給付原告7,290 元，及自起
       訴狀繕本送達最後一位被告翌日（即95年7 月18日）起
       至返還占用土地之日止，每年以9,720 元計算之不當得
       利。
    15.被告辰○○應給付原告25,800元，及自起訴狀繕本送達
       翌日（即95年7 月18日）起至返還占用土地之日止，每
       年以5,160 元計算之不當得利。
    16.被告戊○○、己○○、辛○○、宇○○○、Ｙ○○○、
       庚○○、乙○○、申○○、戌○○、亥○○、未○○、
       巳○○、玄○○○、丙○○應共同給付原告25,800元，
       及自起訴狀繕本送達最後一位被告翌日（即96年6 月21
       日）起至返還占用土地之日止，每年以5,160 元計算之
       不當得利。
    17.被告Ｆ○應給付原告30,000元，及自起訴狀繕本送達翌
       日（即95年7 月18日）起至返還占用土地之日止，每年
       以6,000 元計算之不當得利。
    18.被告地○○、Ｖ○○、Ｕ○○、Ｎ○○應共同給付原告
       6,000 元，及自起訴狀繕本送達最後一位被告翌日（即
       96年6 月9 日）起至返還占用土地之日止，每年以1,200
       元計算之不當得利。
    19.被告酉○○、寅○○、林淯寧、Ｂ○○、Ｃ○○、Ｅ○○、Ｄ○○、卯○○應共同給付原告8,400 元，及自起
       訴狀繕本送達最後一位被告翌日（96年5 月1 日）起至
       返還占用土地之日止，每年以1,680 元計算之不當得利
       。
五、原告之聲明：
（一）被告壬○○應將系爭林班地上如附圖所示編號17-1部分，
      面積0.01公頃之地上物拆除，且將上開地上物所坐落土地
      ，連同編號17、27、28、54、72、88、117 部分，面積共
      計1.55公頃之土地返還原告；並應給付原告93,000元，及
      自起訴狀繕本送達翌日（即95年7 月19日）起至返還上開
      土地之日止，每年以18,600元計算之不當得利。
（二）被告Ｌ○應將系爭林班地上如附圖所示編號40-1部分，面
      積0.005 公頃之地上物拆除，且將上開地上物所坐落土地
      ，連同編號40、74部分，面積共計0.38公頃之土地返還原
      告；並應給付原告22,800元，及自起訴狀繕本送達翌日（
      即95年7 月18日）起至返還上開土地之日止，每年以4,56
      0 元計算之不當得利。
（三）被告丑○○應將系爭林班地上如附圖所示編號5 、13部分
      ，面積共0.26公頃之土地返還原告；並應給付原告15,600
      元，及自起訴狀繕本送達翌日（即95年7 月18日）起至返
      還上開土地之日止，每年以3,120 元計算之不當得利。
（四）被告Ｉ○○應將系爭林班地上如附圖所示編號63部分，面
      積0.16公頃之土地返還原告；並應給付原告9,600 元，及
      自起訴狀繕本送達翌日（即95年8 月1 日）起至返還上開
      土地之日止，每年以1,920 元計算之不當得利。
（五）被告Ｍ○○應將系爭林班地上如附圖所示編號105 、107
      、112 、125 、128 部分，面積共0.53公頃之土地返還原
      告；並應給付原告31,800元，及自起訴狀繕本送達翌日（
      即95年7 月18日）起至返還上開土地之日止，每年以6,36
      0 元計算之不當得利。
（六）被告Ｐ○○、Ｊ○○、癸○○○、甲○○○、Ｏ○○應共
      同將系爭林班地上如附圖所示編號19、33部分，面積共0.
      09公頃之土地返還原告；並應共同給付原告5,400 元，及
      自起訴狀繕本送達最後一位被告翌日（即95年7 月18日）
      起至返還上開土地之日止，每年1,080 元計算之不當得利
      。
（七）被告Ｋ○應將系爭林班地上如附圖所示編號41、45部分，
      面積共0.2 公頃之土地返還原告；並應給付原告12,000元
      ，及自起訴狀繕本送達翌日（即95年7 月18日）起至返還
      上開土地之日止，每年以2,400 元計算之不當得利。
（八）被告Ｒ○○應將系爭林班地上如附圖所示編號11、67、68
      、73、75、93部分，面積共0.49公頃之土地返還原告；並
      應給付原告29,400元，及自起訴狀繕本送達翌日（即95年
      7 月19日）起至返還上開土地之日止，每年以5,880 元計
      算之不當得利。
（九）被告Ｗ○○應將系爭林班地上如附圖所示編號10、14部分
      ，面積共0.52公頃之土地返還原告；並應給付原告31,200
      元，及自起訴狀繕本送達翌日（即95年7 月19日）起至返
      還上開土地之日止，每年以6,240 元計算之不當得利。
（十）被告Ｈ○○應將系爭林班地上如附圖所示編號58、59部分
      ，面積共0.22公頃之土地返還原告；並應給付原告13,200
      元，及自起訴狀繕本送達翌日（即95年7 月18日）起至返
      還上開土地之日止，每年以2,640 元計算之不當得利。
（十一）被告Ｘ○○應將系爭林班地上如附圖所示編號4 、114
        、120 部分，面積共0.68公頃土地返還原告；並應給付
        原告40,800元，及自起訴狀繕本送達翌日（即95年7 月
        18日）起至返還上開土地之日止，每年以8,160 元計算
        之不當得利。
（十二）被告Ａ○○應將系爭林班地上如附圖所示編號24部分，
        面積0.30公頃土地返還原告；並應給付原告25,800元，
        及自起訴狀繕本送達翌日（即95年7 月18日）起至返還
        上開土地之日止，每年以5,160 元計算之不當得利。
（十三）被告Ｂ○○、Ｃ○○應共同將系爭林班地上如附圖所示
        編號32部分，面積0.10公頃之土地返還原告；並應共同
        給付原告6,600 元，及自起訴狀繕本送達最後一位被告
        翌日（即95年7 月19日）起至返還上開土地之日止，每
        年以1,320 計算之不當得利。
（十四）被告Ｓ○○、Ｔ○○應共同將系爭林班地上如附圖所示
        編號83部分，面積0.81公頃之土地返還原告；應共同給
        付原告7,290 元，及自起訴狀繕本送達最後一位被告翌
        日（即95年7 月18日）起至返還如上開土地之日止，每
        年以9,720 元計算之不當得利。
（十五）被告辰○○應將系爭林班地上如附圖所示編號36、39部
        分，面積共0.43公頃之土地返還與原告；並應給付原告
        25,800元，及自起訴狀繕本送達翌日（即95年7 月18日
        ）起至返還上開土地之日止，每年以5,160 元計算之不
        當得利。
（十六）被告戊○○、己○○、辛○○、宇○○○、Ｙ○○○、
        庚○○、乙○○、申○○、戌○○、亥○○、未○○、
        巳○○、玄○○○、丙○○應共同將系爭林班地上如附
        圖所示編號94部分，面積0.43公頃之土地返還原告；並
        應共同給付原告25,800元，及自起訴狀繕本送達最後一
        位被告翌日（即96年6 月21日）起至返還上開土地之日
        止，每年以5,160 元計算之不當得利。
（十七）被告Ｆ○應將系爭林班地上如附圖所示編號80、85部分
        ，面積0.5 公頃之土地返還原告；並應給付原告30,000
         元 ，及自起訴狀繕本送達翌日（即95年7 月18日）起
        至返還上開土地之日止，每年以6,000 元計算之不當得
        利。
（十八）被告地○○、Ｖ○○、Ｕ○○、Ｎ○○應共同將系爭林
        班地上如附圖所示編號66部分，面積0.1 公頃之土地返
        還與原告；並應共同給付原告6,000 元，及自起訴狀繕
        本送達最後一位被告翌日（即96年6 月9 日）起至返還
        上開土地之日止，每年以1,200 元計算之不當得利。
（十九）被告酉○○、寅○○、林淯寧、Ｂ○○、Ｃ○○、Ｅ○○、Ｄ○○、卯○○應共同將系爭林班地如附圖所示編
        號43部分，面積0.14公頃之土地返還與原告；並應共同
        給付原告8,400 元，及自起訴狀繕本送達最後一位被告
        翌日（96年5 月1 日）起至返還上開土地之日止，每年
        以1,680 元計算之不當得利。
參、被告之抗辯，分別如下：
（一）被告壬○○、丑○○、Ｋ○、Ｗ○○、乙○○則均以：土
      地所有權是否為原告所有似有疑義。系爭林班地自渠等之
      祖先來臺後即開始耕作，且當初租賃契約書有讓渠等種植
      芒果，嗣雖切結書中提到須在果樹中種植林木，惟既已種
      芒果樹，為何還須種植林木。又渠等靠山生活，若原告要
      求種植櫸木，將無法度日，希望能夠繼續承租，且因每年
      都有繳稅金，不願意返還等語，資為抗辯。並均聲明：原
      告之訴駁回。
（二）被告Ｌ○、Ｒ○○、Ｈ○○、Ｖ○○則均以：系爭林班地
      自祖先來臺後即開始耕作，當初租約中有讓渠等種植芒果
      ，希望可以繼續承租等語置辯。並均聲明：原告之訴駁回
      。
（三）被告Ａ○○、Ｂ○○、庚○○、Ｆ○則均以：渠等有種植
      芒果，希望可以繼續耕作等語置辯。並均聲明：原告之訴
      駁回。
（四）被告Ｉ○○則以：伊有種植芒果，芒果部分請求補償，沒
      有補償的話，伊就繼續種等語置辯。並聲明：原告之訴駁
      回。
（五）被告Ｍ○○則以：政府必須給老百姓生活上的收入，政府
      要回收，就必須補貼農民等語置辯。並聲明：原告之訴駁
      回。
（六）被告Ｓ○○、Ｔ○○則均以：伊有種植芒果，希望法院依
      法判決等語置辯。並均聲明：原告之訴駁回。
（七）其餘被告均未於言詞辯論期日到場，亦未提出書狀作何聲
      明或陳述。
肆、下列事項有原告所提出之戶籍謄本、繼承系統表及現場相片
    在卷可稽（見本院卷宗〈一〉第16頁至第50頁，本院卷宗〈
    二〉第133 頁至第137 頁、第196 頁至第208 頁、第18頁反
    面、第25頁至第26頁；第33頁至第35頁、第36頁至第37頁、
    第56頁至第57頁），復經本院勘驗現場，並囑託屏東縣枋寮
    地政事務所派員實施測量，製有勘驗筆錄、現場簡圖及土地
    複丈成果圖在卷可稽（見本院卷宗〈二〉第21頁至第24頁、
    第64頁至第65頁、125 頁部分至第126 頁），且為原告及到
    場被告所不爭執，應堪信為真實。
（一）被告壬○○占有系爭林班地，如附圖所示編號17、27、28
      、54、72、88、117 部分之土地。並蓋用如附圖所示編號
      17-1 部分之地上物。
（二）被告Ｌ○占有系爭林班地，如附圖所示編號40、74部分之
      土地。並蓋用如附圖所示編號40-1部分之地上物
（三）被告丑○○占有系爭林班地，如附圖所示編號5 、13部分
      之土地。
（四）被告Ｉ○○占有系爭林班地，如附圖所示編號63部分之土
      地。
（五）被告Ｍ○○占有系爭林班地，如附圖所示編號105 、107
      、112 、125 、128 部分之土地。
（六）詹玉葉占有系爭林班地，如附圖所示編號19、33部分之土
      地。
（七）詹玉葉已於95年12月10日死亡，其繼承人為被告Ｐ○○、
      Ｊ○○、癸○○○、甲○○○、Ｏ○○。
（八）被告Ｋ○占有系爭林班地，如附圖所示編號41、45部分之
      土地。
（九）被告Ｒ○○占有系爭林班地，如附圖所示編號11、67、68
    、73、75、93部分之土地。
（十）被告Ｗ○○占有系爭林班地，如附圖所示編號10、14部分
      之土地。
（十一）被告Ｈ○○占有系爭林班地，如附圖所示編號58、59部
        分之土地。
（十二）被告Ｘ○○占有系爭林班地，如附圖所示編號4 、114
        、120 部分之土地。
（十三）被告Ａ○○占有系爭林班地，如附圖所示編號24部分之
        土地。
（十四）被告Ｂ○○、Ｃ○○占有系爭林班地，如附圖所示編號
        32 部分之土地。
（十五）被告Ｓ○○、Ｔ○○占有系爭林班地，如附圖所示編號
        83 部分之土地。
（十六）被告辰○○占有系爭林班地，如附圖所示編號36、39部
        分之土地。
（十七）何楊桂花占有系爭林班地，如附圖所示編號94部分之土
        地。
（十八）何楊桂花已於88年12月13日死亡，其繼承人為被告戊○○、己○○、辛○○、宇○○○、Ｙ○○○、庚○○、
        乙○○、林何金蓮、玄○○○、丙○○，而林何金蓮復
        於95年12月21日死亡，其繼承人為被告申○○、戌○○
        、亥○○、未○○、巳○○。
（十九）被告Ｆ○占有系爭林班地，如附圖所示編號80、85部分
        之土地。
（二十）潘能春占有系爭林班地，如附圖所示編號66部分之土地
        。
（二十一）潘能春已於91年6 月6 日死亡，其繼承人為被告柯瑞
          香、Ｖ○○、Ｕ○○、Ｎ○○。
（二十二）林壽占有系爭林班地，如附圖所示編號43部分之土地
          。
（二十三）林壽已於93年12月19日死亡，其繼承人為被告酉○○
          、寅○○、林淯寧、黃林玉蘭、卯○○。而黃林玉蘭
          復於96年2 月8 日死亡，其繼承人為被告Ｂ○○、黃
          朝雄、Ｅ○○、Ｄ○○。
伍、本件兩造間之爭點厥為：一、被告等人是否依約造林？二、
    被告等人占有系爭林班地是否有正當權源？三、被告等人是
    否應分別將其所占用之上開土地返還原告？四、被告等人是
    否應分別給付占用上開土地之相當於租金之不當得利與原告
    ？其數額若干？茲析述本院之見解如下：
一、被告是否未依約造林？
　　經查，原告主張將系爭林班地出租與被告係用於造林，但被
    告並未造林，而係種植芒果樹，致未准續租等情，業經本院
    會同屏東縣枋寮地政事務所人員勘驗屬實，此有勘驗筆錄、
    現場簡圖及土地複丈成果圖在卷可稽（見本院卷宗〈二〉第
    21頁至第24頁、第64頁至第65頁、125 頁部分至第126 頁）
    ，是被告抗辯渠等有造林云云，顯屬無據。此外，雖被告另
    抗辯原告同意其種植芒果樹云云，惟為原告所否認，且被告
    並未提出任何積極證據以實其說，依據民事訴訟法第277 條
    前段之規定，自應由被告負擔客觀上之舉證責任，即承受事
    實真偽不明之不利益。綜上，被告應未依約造林，即已違反
    被告或其被繼承人與原告間之約定。
二、被告是否有權占用系爭林班地？
（一）查本件原告主張其將系爭林班地出租與被告，而被告或其
      被繼承人與原告間之租約於本件起訴時均已屆期，而嗣未
      獲准續租之事實，業據其提出臺灣省國有森林用地出租造
      林契約書及切結書等件為證（見本院卷宗〈一〉第176 頁
      至第321 頁），且為到庭被告所不爭執，堪信為真正。
（二）按民法第451 條所定出租人於租期屆滿後須即表示反對之
      意思，始生阻止續租之效力。意在防止出租人於租期屆滿
      後，明知承租人就租賃物繼續使用收益而無反對之表示，
      過後忽又主張租賃關係消滅，使承租人陷於窘境而設，並
      非具有必須於租期屆滿時，始得表示反對之意義存在。故
      於訂約之際，訂明期滿後絕不續租，或續租應另訂契約者
      ，仍難謂不發生阻止續約之效力（最高法院55年臺上字第
      276 號判例要旨可參）。經查，原告與被告或其被繼承人
      間簽訂之臺灣省國有森林用地出租造林契約書第10條及切
      結書分別約定：「契約期滿林木採伐後承租人如需繼續租
      用應依臺灣省國有林事業區出租造林地管理辦法第9 條規
      定於租約屆滿前3 個月聲請林區管理處續租，逾期視為放
      棄，期滿由林區管理處收回林地，承租人不得異議。」等
      語、及「... 於租地造林承租區域內前所種植改良檸果不
      再積極經營，以消極方式任其衰退，並於果樹間補植造林
      木，於5 年內完成造林，否則願受貴處依約終止租約，繳
      回林地」等語，均有前開契約書、切結書在卷可稽（見本
      院卷宗〈一〉第176 頁至第321 頁），揆其真意並非租期
      屆滿後原告有再訂約續租之義務，而係如有原承租人聲請
      續租，須於租約屆滿前3 個月提出聲請，惟仍須經原告同
      意並再予訂約始可，是依此約定，原告應於訂約時已有表
      示反對之意思，而有發生阻止續約之效力，且被告亦應在
      約定期限內於果樹間補植造林木，於5 年內完成造林，否
      則原告得終止租約。本件被告並不爭執「伊或伊之被繼承
      人與原告間之租約均已到期，且未獲原告續約」等情，故
      被告或其被繼承人與原告間之租賃契約均已屆期消滅，且
      未獲續租，進而被告等人現均為無權占有系爭林班地之事
      實，堪可認定。
三、被告是否應分別將其所占用之上開土地返還原告？
    次按所有人對於無權占有或侵奪其所有物者，得請求返還之
    ；對於妨害其所有權者，得請求除去之；有妨害其所有權之
    虞者，得請求防止之，民法第767 條定有明文。經查，系爭
    林班地為國有林地，依法應由中央執行經營管理，原告現為
    行政院農業委員會林務局所屬機關，且實際管理系爭林班地
    ，原告即為系爭林班地之管理機關，自得行使所有權人之權
    利，是被告壬○○、丑○○、Ｋ○、Ｗ○○、乙○○雖辯稱
    ：系爭林班地之土地所有權是否為原告所有，似有疑義云云
    ，應係誤會，尚屬無據。其次，被告並無正當權源分別占用
    系爭林班地，且如附圖所示編號17-1及40-1部分之地上物分
    別係由被告壬○○、Ｌ○所蓋用之事實，已如前述，是原告
    依據前開規定，請求被告分別返還如主文第1 項、第3 項、
    第5 項、第7 項、第9 項、第11項、第13項、第15項、第17
    項、第19項、第21項、第23項、第25項、第27項、第29項、
    第31項、第33項、第35項、第37項所示之土地，並請求被告
    壬○○、Ｌ○分別移除如附圖所示編號17-1及40-1部分之地
    上物，即屬有據。
四、被告是否應分別給付占用上開土地之相當於租金之不當得利
    與原告？其數額若干？
（一）再按無法律上之原因而受利益，致他人受損害者，應返還
      其利益，民法第179 條定有明文。另無權占有他人之土地
      ，可獲得相當於租金之利益，被占用人則受有相當於租金
      之損害，則為社會通常之觀念（最高法院61年臺上字第16
      95號判例參照）。經查，被告等人係無權占用系爭林班地
      ，是被告自無權占用時起至返還所占用之系爭林班地時止
      ，其使用系爭林班地，自獲有相當於租金之利益，則依據
      上開法律規定，原告請求被告返還相當於租金之不當得利
      損害金，自屬有據，但若於被告有權占用系爭林班地時，
      原告自不得向被告請求上開不當得利。
（二）另按耕地租用之地租，不得超過法定地價百分之8 ，土地
      法第110 條第1 項、第3 項分別定有明文。而法定地價，
      依土地法第148 條規定，係土地所有人依該法規定所申報
      之地價，在平均地權條例施行區域，依平均地權條例施行
      細則第21條之規定，公有土地以各該宗土地之公告地價為
      申報地價。土地法第110 條第1 項、第3 項關於耕地計收
      地租之規定，於請求返還相當於租金利益之事件，亦可據
      為計算利益之參考標準；另參酌系爭林班地為林地，毫無
      市況，被告用以種植改良芒果為生，故原告請求依申報地
      價之百分之8 計算不當得利尚嫌過高，應以申報地價之百
      分之5 為當。又系爭土地為未登錄國有林地，其鄰地屏東
      縣春日鄉○○段216 地號、歸崇段435 地號土地於93年度
      之公告地價每平方公尺均為15元，有屏東縣枋寮地政事務
      所95年4 月24日第0950002161號函文在卷可稽（見本院卷
      宗〈一〉第9 頁），則計算占用系爭林班地之不當得利，
      以每平方公尺15元為據，應屬適當。經查，依據上開計算
      基準，本件原告所得向被告主張之不當得利數額，分別如
      主文第2 項、第4 項、第6 項、第8 項、第10項、第12項
      、第14項、第16項、第18項、第20項、第22項、第24項、
      第26項、第28項、第30項、第32項、第34項、第36項、第
      38項所示（詳細計算式如附表一至附表十九），原告逾此
      範圍所為之主張，難謂有據。
陸、從而，原告依民法第767 條所有物返還請求權，請求被告應
    分別交還如主文第1 項、第3 項、第5 項、第7 項、第9 項
    、第11項、第13項、第15項、第17項、第19項、第21項、第
    23項、第25項、第27項、第29項、第31項、第33項、第35項
    、第37項所示之土地，並請求被告壬○○、Ｌ○分別移除如
    附圖所示編號17-1及40 -1 部分之地上物，為有理由，應予
    准許。另依不當得利之法律關係，請求被告給付不當得利，
    在主文第2 項、第4 項、第6 項、第8 項、第10項、第12項
    、第14項、第16項、第18項、第20項、第22項、第24項、第
    26項、第28項、第30項、第32項、第34項、第36項、第38項
    所示之範圍內，為有理由，逾此部分之請求，為無理由，應
    予駁回。
柒、據上論結，原告之訴為一部有理由、一部無理由，依民事訴
    訟法第385 條第1 項前段、第79條、第85條第1 項但書，判
    決如主文。
中　　華　　民　　國　　96　　年　　7　　月　　11　　日
                  民事第一庭  審判長法  官  徐美麗
                                    法  官  邱玉汝
                                    法　官　葉力旗
正本係照原本作成。
如對判決上訴，須於判決送達後廿日內向本院提出上訴狀，其未
表明上訴理由者，應於提出上訴後二十日內向本院補提理由書狀
（均須按他造當事人之人數附繕本）。
                                    書記官　李勝群
中　　華　　民　　國　　96　　年　　7 　　月　　11　　日
附表一：被告壬○○部分
  ┌──┬────┬──────┬───┬─────────────┐
  │編號│使用現況│占用土地面積│年租金│相當於占用土地面積年租金之│
  │    │        │（平方公尺）│（%） │不當得利（新臺幣）        │
  ├──┼────┼──────┼───┼─────────────┤
  │17-1│工寮    │100         │5     │90年7 月19日起至95年7 月18│
  │    │        │            │      │日止：375 元              │
  │    │        │            │      │95年7 月19日起至交還土地之│
  │    │        │            │      │日止每年租金：75 元       │
  ├──┼────┼──────┼───┼─────────────┤
  │17  │改良芒果│8,300       │5     │90年7 月19日起至95年7 月18│
  │    │        │            │      │日止：31,125元            │
  │    │        │            │      │95年7 月19日起至交還土地之│
  │    │        │            │      │日止每年租金：6,225 元    │
  ├──┼────┼──────┼───┼─────────────┤
  │27  │改良芒果│1,900       │5     │90年7 月19日起至95年7 月18│
  │    │        │            │      │日止：7,125元             │
  │    │        │            │      │95年7 月19日起至交還土地之│
  │    │        │            │      │日止每年租金：1,425 元    │
  ├──┼────┼──────┼───┼─────────────┤
  │28  │改良芒果│300         │5     │90年7 月19日起至95年7 月18│
  │    │        │            │      │日止：1,125 元            │
  │    │        │            │      │95年7 月19日起至交還土地之│
  │    │        │            │      │日止每年租金：225元       │
  ├──┼────┼──────┼───┼─────────────┤
  │54  │改良芒果│2,500       │5     │90年7 月19日起至95年7 月18│
  │    │        │            │      │日止：9,375 元            │
  │    │        │            │      │95年7 月19日起至交還土地之│
  │    │        │            │      │日止每年租金：1,875元     │
  ├──┼────┼──────┼───┼─────────────┤
  │72  │改良芒果│400         │5     │90年7 月19日起至95年7 月18│
  │    │        │            │      │日止：1,500 元            │
  │    │        │            │      │95年7 月19日起至交還土地之│
  │    │        │            │      │日止每年租金：300元       │
  ├──┼────┼──────┼───┼─────────────┤
  │88  │改良芒果│600         │5     │90年7 月19日起至95年7 月18│
  │    │        │            │      │日止：2,250 元            │
  │    │        │            │      │95年7 月19日起至交還土地之│
  │    │        │            │      │日止每年租金：450元       │
  ├──┼────┼──────┼───┼─────────────┤
  │117 │改良芒果│1,400       │5     │90年7 月19日起至95年7 月18│
  │    │        │            │      │日止：5,250 元            │
  │    │        │            │      │95年7 月19日起至交還土地之│
  │    │        │            │      │日止每年租金：1,050元     │
  ├──┴────┴──────┴───┴─────────────┤
  │總計：                                                          │
  │      90年7 月19日起至95年7 月18日止：58,125元                  │
  │      95年7 月19日起至交還土地止每年租金：11,625元              │
  └────────────────────────────────┘
   17-1部分計算式：
   ⊙90年7月19日起至95年7月18日止：
     15×100×5%×5＝375元
   ⊙95年7月19日起至交還土地之日止每年租金為：
     15×100×5%＝75元
   17部分計算式：
   ⊙90年7月19日起至95年7月18日止：
     15×8,300×5%×5＝31,125元
   ⊙95年7月19日起至交還土地之日止每年租金為：
     15×8,300×5%＝6,225元
   27部分計算式：
   ⊙90年7月19日起至95年7月18日止：
     15×1,900×5%×5＝7,125元
   ⊙95年7月19日起至交還土地之日止每年租金為：
     15×1,900×5%＝1,425元
   28部分計算式：
   ⊙90年7月19日起至95年7月18日止：
     15×300×5%×5＝1,125元
   ⊙95年7月19日起至交還土地之日止每年租金為：
     15×300×5%＝225元
   54部分計算式：
   ⊙90年7月19日起至95年7月18日止：
     15×2,500×5%×5＝9,375元
   ⊙95年7月19日起至交還土地之日止每年租金為：
     15×2,500×5%＝1,875元
   72部分計算式：
   ⊙90年7月19日起至95年7月18日止：
     15×400×5%×5＝1,500元
   ⊙95年7月19日起至交還土地之日止每年租金為：
     15×400×5%＝300元
   88部分計算式：
   ⊙90年7月19日起至95年7月18日止：
     15×600×5%×5＝2,250元
   ⊙95年7月19日起至交還土地之日止每年租金為：
     15×600×5%＝450元
   117部分計算式：
   ⊙90年7月19日起至95年7月18日止：
     15×1,400×5%×5＝5,250元
   ⊙90年7月19日起至交還土地之日止每年租金為：
     15×1,400×5%＝1,050元
   總計部分計算式：
   ⊙90年7月19日起至95年7月18日止：
     375 元＋31,125元＋7,125 元＋1,125 元＋9,375 元
     ＋1,500元＋2,250元＋5,250元＝ 58,125元
   ⊙90年7月19日起至交還土地之日止每年租金為：
     75元＋6,225 元＋1,425 元＋225 元＋1,875 元＋300元＋
     450元＋1,050元＝11,625 元
附表二：被告Ｌ○部分
  ┌──┬────┬──────┬───┬─────────────┐
  │編號│使用現況│占用土地面積│年租金│相當於占用土地面積年租金之│
  │    │        │（平方公尺）│（%） │不當得利（新臺幣）        │
  ├──┼────┼──────┼───┼─────────────┤
  │40-1│工寮    │50          │5     │90年7 月18日起至95年7 月17│
  │    │        │            │      │日止：187 元              │
  │    │        │            │      │95年7 月18日起至交還土地之│
  │    │        │            │      │日止每年租金：37元        │
  ├──┼────┼──────┼───┼─────────────┤
  │40  │改良芒果│1,050       │5     │90年7 月18日起至95年7 月17│
  │    │        │            │      │日止：3,938元             │
  │    │        │            │      │95年7 月18日起至交還土地之│
  │    │        │            │      │日止每年租金：788元       │
  ├──┼────┼──────┼───┼─────────────┤
  │74  │改良芒果│2,700       │5     │90年7 月18日起至95年7 月17│
  │    │        │            │      │日止：10,125元            │
  │    │        │            │      │95年7 月18日起至交還土地之│
  │    │        │            │      │日止每年租金：2,025元     │
  ├──┴────┴──────┴───┴─────────────┤
  │總計：                                                          │
  │      90年7月18日起至95年7月17日止：14,250元                    │
  │      95年7月18日起至交還土地之日止每年租金：2,850元            │
  └────────────────────────────────┘
   40-1部分計算式：
   ⊙90年7月18日起至95年7月17日止：
     15×50×5%×5＝187元
   ⊙95年7月18日起至交還土地之日止每年租金為：
     15×50×5%＝37元
   40部分計算式：
   ⊙90年7月18日起至95年7月17日止：
     15×1,050×5%×5＝3,938元
   ⊙95年7月18日起至交還土地之日止每年租金為：
     15×1,050×5%＝788元
   74部分計算式：
   ⊙90年7月18日起至95年7月17日止：
     15×2,700×5%×5＝10,125元
   ⊙95年7月18日起至交還土地之日止每年租金為：
     15×2,700×5%＝2,025元
   總計部分計算式：
   ⊙90年7月18日起至95年7月17日止：
     187元＋3,938元＋10,125元＝14,250元
   ⊙95年7月18日起至交還土地之日止每年租金為：
     37元＋788元＋2,025元＝2,850元
附表三：被告丑○○部分
  ┌──┬────┬──────┬───┬─────────────┐
  │編號│使用現況│占用土地面積│年租金│相當於占用土地面積年租金之│
  │    │        │（平方公尺）│（%） │不當得利（新臺幣）        │
  ├──┼────┼──────┼───┼─────────────┤
  │5   │改良芒果│1,000       │5     │90年7 月18日起至95年7 月17│
  │    │        │            │      │日止：3,750 元            │
  │    │        │            │      │95年7 月18日起至交還土地之│
  │    │        │            │      │日止每年租金：750元       │
  ├──┼────┼──────┼───┼─────────────┤
  │13  │改良芒果│1,600       │5     │90年7 月18日起至95年7 月17│
  │    │        │            │      │日止：6,000 元            │
  │    │        │            │      │95年7 月18日起至交還土地之│
  │    │        │            │      │日止每年租金：1,200元     │
  ├──┴────┴──────┴───┴─────────────┤
  │總計：                                                          │
  │      90年7月18日起至95年7月17日止：9,750元                     │
  │      95年7月18日起至交還土地之日止每年租金：1,950元            │
  └────────────────────────────────┘
   5部分計算式：
   ⊙90年7月18日起至95年7月17日止：
     15×1,000×5%×5＝3,750元
   ⊙95年7月18日起至交還土地之日止每年租金為：
     15×1,000×5%＝750元
   13部分計算式：
   ⊙90年7月18日起至95年7月17日止：
     15×1,600×5%×5＝6,000元
   ⊙95年7月18日起至交還土地之日止每年租金為：
     15×1,600×5%＝1,200元
   總計部分計算式：
   ⊙90年7月18日起至95年7月17日止：
     3,750元＋6,000元＝9,750元
   ⊙95年7月18日起至交還土地之日止每年租金為：
     750元＋1,200元＝1,950元
附表四：被告Ｉ○○部分
  ┌──┬────┬──────┬───┬─────────────┐
  │編號│使用現況│占用土地面積│年租金│相當於占用土地面積年租金之│
  │    │        │（平方公尺）│（%） │不當得利（新臺幣）        │
  ├──┼────┼──────┼───┼─────────────┤
  │63  │改良芒果│1,600       │5     │90年8 月1 日起至95年7 月31│
  │    │        │            │      │日止：6,000 元            │
  │    │        │            │      │95年8 月1 日起至交還土地之│
  │    │        │            │      │日止每年租金：1,200元     │
  └──┴────┴──────┴───┴─────────────┘
   63部分計算式：
   ⊙90年8月1日起至95年7月31日止：
     15×1,600×5%×5＝6,000元
   ⊙95年8月1日起至交還土地之日止每年租金為：
     15×1,600×5%＝1,200元
附表五：被告Ｍ○○部分
  ┌──┬────┬──────┬───┬─────────────┐
  │編號│使用現況│占用土地面積│年租金│相當於占用土地面積年租金之│
  │    │        │（平方公尺）│（%） │不當得利（新臺幣）        │
  ├──┼────┼──────┼───┼─────────────┤
  │105 │改良芒果│400         │5     │90年7 月18日起至95年7 月17│
  │    │        │            │      │日止：1,500 元            │
  │    │        │            │      │95年7 月18日起至交還土地之│
  │    │        │            │      │日止每年租金：300元       │
  ├──┼────┼──────┼───┼─────────────┤
  │107 │改良芒果│1,700       │5     │90年7 月18日起至95年7 月17│
  │    │        │            │      │日止：6,375 元            │
  │    │        │            │      │95年7 月18日起至交還土地之│
  │    │        │            │      │日止每年租金：1,275元     │
  ├──┼────┼──────┼───┼─────────────┤
  │112 │改良芒果│1,000       │5     │90年7 月18日起至95年7 月17│
  │    │        │            │      │日止：3,750 元            │
  │    │        │            │      │95年7 月18日起至交還土地之│
  │    │        │            │      │日止每年租金：750元       │
  ├──┼────┼──────┼───┼─────────────┤
  │125 │改良芒果│1,100       │5     │90年7 月18日起至95年7 月17│
  │    │        │            │      │日止：4,125 元            │
  │    │        │            │      │95年7 月18日起至交還土地之│
  │    │        │            │      │日止每年租金：825元       │
  ├──┼────┼──────┼───┼─────────────┤
  │128 │改良芒果│1,100       │5     │90年7 月18日起至95年7 月17│
  │    │        │            │      │日止：4,125 元            │
  │    │        │            │      │95年7 月18日起至交還土地之│
  │    │        │            │      │日止每年租金：825元       │
  ├──┴────┴──────┴───┴─────────────┤
  │總計：                                                          │
  │      90年7月18日起至95年7月17日止：19,875元                    │
  │      95年7月18日起至交還土地之日止每年租金：3,975元            │
  └────────────────────────────────┘
   105部分計算式：
   ⊙90年7月18日起至95年7月17日止：
     15×400×5%×5＝1,500元
   ⊙95年7月18日起至交還土地之日止每年租金為：
     15×400×5%＝300元
   107部分計算式：
   ⊙90年7月18日起至95年7月17日止：
     15×1,700×5%×5＝6,375元
   ⊙95年7月18日起至交還土地之日止每年租金為：
     15×1,700×5%＝1,275元
   112部分計算式：
   ⊙90年7月18日起至95年7月17日止：
     15×1,000×5%×5＝3,750元
   ⊙95年7月18日起至交還土地之日止每年租金為：
     15×1,000×5%＝750元
   125部分計算式：
   ⊙90年7月18日起至95年7月17日止：
     15×1,100×5%×5＝4,125元
   ⊙95年7月18日起至交還土地之日止每年租金為：
     15×1,100×5%＝825元
   128部分計算式：
   ⊙90年7月18日起至95年7月17日止：
     15×1,100×5%×5＝4,125元
   ⊙95年7月18日起至交還土地之日止每年租金為：
     15×1,100×5%＝825元
   總計部分計算式：
   ⊙90年7月18日起至95年7月17日止：
     1,500 元＋6,375 元＋3,750 元＋4,125 元＋4,125 元
     ＝19,875元
   ⊙95年7 月18日起至交還土地之日止每年租金為：
     300 元＋1,275 元＋750 元＋825 元＋825 元＝3,975 元
附表六：被告Ｐ○○、Ｊ○○、癸○○○、甲○○○、Ｏ○○部
        分
  ┌──┬────┬──────┬───┬─────────────┐
  │編號│使用現況│占用土地面積│年租金│相當於占用土地面積年租金之│
  │    │        │（平方公尺）│（%） │不當得利（新臺幣）        │
  ├──┼────┼──────┼───┼─────────────┤
  │19  │改良芒果│300         │5     │90年7 月18日起至95年7 月17│
  │    │        │            │      │日止：1,125 元            │
  │    │        │            │      │95年7 月18日起至交還土地之│
  │    │        │            │      │日止每年租金：225元       │
  ├──┼────┼──────┼───┼─────────────┤
  │33  │改良芒果│600         │5     │90年7 月18日起至95年7 月17│
  │    │        │            │      │日止：2,250 元            │
  │    │        │            │      │95年7 月18日起至交還土地之│
  │    │        │            │      │日止每年租金：450元       │
  ├──┴────┴──────┴───┴─────────────┤
  │總計：                                                          │
  │      90年7月18日起至95年7月17日止：3,375元                     │
  │      95年7月18日起至交還土地之日止每年租金：675元              │
  └────────────────────────────────┘
   19部分計算式：
   ⊙90年7月18日起至95年7月17日止：
     15×300×5%×5＝1,125元
   ⊙95年7月18日起至交還土地之日止每年租金為：
     15×300×5%＝225元
   33部分計算式：
   ⊙90年7月18日起至95年7月17日止：
     15×600×5%×5＝2,250元
   ⊙95年7月18日起至交還土地之日止每年租金為：
     15×600×5%＝450元
   總計部分計算式：
   ⊙90年7月18日起至95年7月17日止：
     1,125元＋2,250元＝3,375元
   ⊙95年7月18日起至交還土地之日止每年租金為：
     225元＋450元＝675元
附表七：被告Ｋ○部分
  ┌──┬────┬──────┬───┬─────────────┐
  │編號│使用現況│占用土地面積│年租金│相當於占用土地面積年租金之│
  │    │        │（平方公尺）│（%） │不當得利（新臺幣）        │
  ├──┼────┼──────┼───┼─────────────┤
  │41  │改良芒果│1,600       │5     │90年7 月18日起至95年7 月17│
  │    │        │            │      │日止：6,000 元            │
  │    │        │            │      │95年7 月18日起至交還土地之│
  │    │        │            │      │日止每年租金：1,200元     │
  ├──┼────┼──────┼───┼─────────────┤
  │45  │改良芒果│400         │5     │90年7 月18日起至95年7 月17│
  │    │        │            │      │日止：1,500 元            │
  │    │        │            │      │95年7 月18日起至交還土地之│
  │    │        │            │      │日止每年租金：300元       │
  ├──┴────┴──────┴───┴─────────────┤
  │總計：                                                          │
  │      90年7月18日起至95年7月17日止：7,500元                     │
  │      95年7月18日起至交還土地之日止每年租金：1,500元            │
  └────────────────────────────────┘
   41部分計算式：
   ⊙90年7月18日起至95年7月17日止：
     15×1,600×5%×5＝6,000元
   ⊙95年7月18日起至交還土地之日止每年租金為：
     15×1,600×5%＝1,200元
   45部分計算式：
   ⊙90年7月18日起至95年7月17日止：
     15×400×5%×5＝1,500元
   ⊙95年7月18日起至交還土地之日止每年租金為：
     15×400×5%＝300元
   總計部分計算式：
   ⊙90年7月18日起至95年7月17日止：
     6,000元＋1,500元＝7,500元
   ⊙95年7月18日起至交還土地之日止每年租金為：
     1,200元＋300元＝1,500元
附表八：被告Ｒ○○部分
  ┌──┬────┬──────┬───┬─────────────┐
  │編號│使用現況│占用土地面積│年租金│相當於占用土地面積年租金之│
  │    │        │（平方公尺）│（%） │不當得利（新臺幣）        │
  ├──┼────┼──────┼───┼─────────────┤
  │11  │改良芒果│650         │5     │90年7 月19日起至95年7 月18│
  │    │        │            │      │日止：2,437元             │
  │    │        │            │      │95年7 月19日起至交還土地之│
  │    │        │            │      │日止每年租金：487元       │
  ├──┼────┼──────┼───┼─────────────┤
  │67  │改良芒果│300         │5     │90年7 月19日起至95年7 月18│
  │    │        │            │      │日止：1,125 元            │
  │    │        │            │      │95年7 月19日起至交還土地之│
  │    │        │            │      │日止每年租金：225元       │
  ├──┼────┼──────┼───┼─────────────┤
  │68  │改良芒果│1,300       │5     │90年7 月19日起至95年7 月18│
  │    │        │            │      │日止：4,875 元            │
  │    │        │            │      │95年7 月19日起至交還土地之│
  │    │        │            │      │日止每年租金：975元       │
  ├──┼────┼──────┼───┼─────────────┤
  │73  │改良芒果│650         │5     │90年7 月19日起至95年7 月18│
  │    │        │            │      │日止：2,438元             │
  │    │        │            │      │95年7 月19日起至交還土地之│
  │    │        │            │      │日止每年租金：488元       │
  ├──┼────┼──────┼───┼─────────────┤
  │75  │改良芒果│1,400       │5     │90年7 月19日起至95年7 月18│
  │    │        │            │      │日止：5,250 元            │
  │    │        │            │      │95年7 月19日起至交還土地之│
  │    │        │            │      │日止每年租金：1,050元     │
  ├──┼────┼──────┼───┼─────────────┤
  │93  │改良芒果│600         │5     │90年7 月19日起至95年7 月18│
  │    │        │            │      │日止：2,250 元            │
  │    │        │            │      │95年7 月19日起至交還土地之│
  │    │        │            │      │日止每年租金：450元       │
  ├──┴────┴──────┴───┴─────────────┤
  │總計：                                                          │
  │      90年7月19日起至95年7月18日止：18,375元                    │
  │      95年7月19日起至交還土地之日止每年租金：3,675元            │
  └────────────────────────────────┘
   11部分計算式：
   ⊙90年7月19日起至95年7月18日止：
     15×650×5%×5＝2,437元
   ⊙95年7月19日起至交還土地之日止每年租金為：
     15×650×5%＝487元
   67部分計算式：
   ⊙90年7月19日起至95年7月18日止：
     15×300×5%×5＝1,125元
   ⊙95年7月19日起至交還土地之日止每年租金為：
     15×300×5%＝225元
   68部分計算式：
   ⊙90年7月19日起至95年7月18日止：
     15×1,300×5%×5＝4,875元
   ⊙95年7月19日起至交還土地之日止每年租金為：
     15×1,300×5%＝975元
   73部分計算式：
   ⊙90年7月19日起至95年7月18日止：
     15×650×5%×5＝2,438元
   ⊙95年7月19日起至交還土地之日止每年租金為：
     15×650×5%＝488元
   75部分計算式：
   ⊙90年7月19日起至95年7月18日止：
     15×1,400×5%×5＝5,250元
   ⊙95年7月19日起至交還土地之日止每年租金為：
     15×1,400×5%＝1,050元
   93部分計算式：
   ⊙90年7月19日起至95年7月18日止：
     15×600×5%×5＝2,250元
   ⊙95年7月19日起至交還土地之日止每年租金為：
     15×600×5%＝450元
   總計部分計算式：
   ⊙90年7月19日起至95年7月18日止：
     2,437元＋1,125 元＋4,875 元＋2,438 元＋5,250 元＋
     2,250 元＝18,375 元
   ⊙95年7 月19日起至交還土地之日止每年租金為：
     487 元＋225 元＋975 元＋488 元＋1,050 元＋450 元
     ＝3,675元
附表九：被告Ｗ○○部分
  ┌──┬────┬──────┬───┬─────────────┐
  │編號│使用現況│占用土地面積│年租金│相當於占用土地面積年租金之│
  │    │        │（平方公尺）│（%） │不當得利（新臺幣）        │
  ├──┼────┼──────┼───┼─────────────┤
  │10  │改良芒果│4,000       │5     │90年7 月19日起至95年7 月18│
  │    │        │            │      │日止：15,000元            │
  │    │        │            │      │95年7 月19日起至交還土地之│
  │    │        │            │      │日止每年租金：3,000元     │
  ├──┼────┼──────┼───┼─────────────┤
  │14  │改良芒果│1,200       │5     │90年7 月19日起至95年7 月18│
  │    │        │            │      │日止：4,500 元            │
  │    │        │            │      │95年7 月19日起至交還土地之│
  │    │        │            │      │日止每年租金：900元       │
  ├──┴────┴──────┴───┴─────────────┤
  │總計：                                                          │
  │      90年7月19日起至95年7月18日止：19,500元                    │
  │      95年7月19日起至交還土地之日止每年租金：3,900元            │
  └────────────────────────────────┘
   10部分計算式：
   ⊙90年7月19日起至95年7月18日止：
     15×4,000×5%×5＝15,000元
   ⊙95年7月19日起至交還土地之日止每年租金為：
     15×4,000×5%＝3,000元
   14部分計算式：
   ⊙90年7月19日起至95年7月18日止：
     15×1,200×5%×5＝4,500元
   ⊙95年7月19日起至交還土地之日止每年租金為：
     15×1,200×5%＝900元
   總計部分計算式：
   ⊙90年7月19日起至95年7月18日止：
    15,000元＋4,500元＝19,500元
   ⊙95年7月19日起至交還土地之日止每年租金為：
    3,000元＋900元＝3,900元
附表十：被告Ｈ○○部分
  ┌──┬────┬──────┬───┬─────────────┐
  │編號│使用現況│占用土地面積│年租金│相當於占用土地面積年租金之│
  │    │        │（平方公尺）│（%） │不當得利（新臺幣）        │
  ├──┼────┼──────┼───┼─────────────┤
  │58  │改良芒果│1,100       │5     │90年7 月18日起至95年7 月17│
  │    │        │            │      │日止：4,125 元            │
  │    │        │            │      │95年7 月18日起至交還土地之│
  │    │        │            │      │日止每年租金：825元       │
  ├──┼────┼──────┼───┼─────────────┤
  │59  │改良芒果│1,100       │5     │90年7 月18日起至95年7 月17│
  │    │        │            │      │日止：4,125 元            │
  │    │        │            │      │95年7 月18日起至交還土地之│
  │    │        │            │      │日止每年租金：825元       │
  ├──┴────┴──────┴───┴─────────────┤
  │總計：                                                          │
  │      90年7月18日起至95年7月17日止：8,250元                     │
  │      95年7月18日起至交還土地之日止每年租金：1,650元            │
  └────────────────────────────────┘
   58部分計算式：
   ⊙90年7月18日起至95年7月17日止：
     15×1,100×5%×5＝4,125元
   ⊙95年7月18日起至交還土地之日止每年租金為：
     15×1,100×5%＝825元
   59部分計算式：
   ⊙90年7月18日起至95年7月17日止：
     15×1,100×5%×5＝4,125元
   ⊙95年7月18日起至交還土地之日止每年租金為：
     15×1,100×5%＝825元
   總計部分計算式：
   ⊙90年7月18日起至95年7月17日止：
     4,125元＋4,125元＝8,250元
   ⊙95年7月18日起至交還土地之日止每年租金為：
     825元＋825元＝1,650元
附表十一：被告Ｘ○○部分
  ┌──┬────┬──────┬───┬─────────────┐
  │編號│使用現況│占用土地面積│年租金│相當於占用土地面積年租金之│
  │    │        │（平方公尺）│（%） │不當得利（新臺幣）        │
  ├──┼────┼──────┼───┼─────────────┤
  │4   │改良芒果│3,150       │5     │90年7 月18日起至95年7 月17│
  │    │        │            │      │日止：11,812 元           │
  │    │        │            │      │95年7 月18日起至交還土地之│
  │    │        │            │      │日止每年租金：2,362元     │
  ├──┼────┼──────┼───┼─────────────┤
  │114 │改良芒果│2,400       │5     │90年7 月18日起至95年7 月17│
  │    │        │            │      │日止：9,000 元            │
  │    │        │            │      │95年7 月18日起至交還土地之│
  │    │        │            │      │日止每年租金：1,800元     │
  ├──┼────┼──────┼───┼─────────────┤
  │120 │改良芒果│1,250       │5     │90年7 月18日起至95年7 月17│
  │    │        │            │      │日止：4,688元             │
  │    │        │            │      │95年7 月18日起至交還土地之│
  │    │        │            │      │日止每年租金：938元       │
  ├──┴────┴──────┴───┴─────────────┤
  │總計：                                                          │
  │      90年7月18日起至95年7月17日止：25,500元                    │
  │      95年7月18日起至交還土地之日止每年租金為：5,100元          │
  └────────────────────────────────┘
   4部分計算式：
   ⊙90年7月18日起至95年7月17日止：
     15×3,150×5%×5＝11,812元
   ⊙95年7月18日起至交還土地之日止每年租金為：
     15×3,150×5%＝2,362元
   114部分計算式：
   ⊙90年7月18日起至95年7月17日止：
     15×2,400×5%×5＝9,000元
   ⊙95年7月18日起至交還土地之日止每年租金為：
     15×2,400×5%＝1,800元
   120部分計算式：
   ⊙90年7月18日起至95年7月17日止：
     15×1,250×5%×5＝4,688元
   ⊙95年7月18日起至交還土地之日止每年租金為：
     15×1,250×5%＝938元
   總計部分計算式：
   ⊙90年7月18日起至95年7月17日止：
     11,812元＋9,000元＋4,688元＝25,500元
   ⊙95年7月18日起至交還土地之日止每年租金為：
     2,362元＋1,800元＋938元＝5,100元
附表十二：被告Ａ○○部分
  ┌──┬────┬──────┬───┬─────────────┐
  │編號│使用現況│占用土地面積│年租金│相當於占用土地面積年租金之│
  │    │        │（平方公尺）│（%） │不當得利（新臺幣）        │
  ├──┼────┼──────┼───┼─────────────┤
  │24  │改良芒果│3,000       │5     │90年7 月18日起至95年7 月17│
  │    │        │            │      │日止：11,250 元           │
  │    │        │            │      │95年7 月18日起至交還土地之│
  │    │        │            │      │日止每年租金：2,250元     │
  └──┴────┴──────┴───┴─────────────┘
   24部分計算式：
   ⊙90年7月18日起至95年7月17日止：
     15×3,000×5%×5＝11,250元
   ⊙95年7月18日起至交還土地之日止每年租金為：
     15×3,000×5%＝2,250元
附表十三：被告Ｂ○○、Ｃ○○部分
  ┌──┬────┬──────┬───┬─────────────┐
  │編號│使用現況│占用土地面積│年租金│相當於占用土地面積年租金之│
  │    │        │（平方公尺）│（%） │不當得利（新臺幣）        │
  ├──┼────┼──────┼───┼─────────────┤
  │32  │改良芒果│1,000       │5     │90年7 月19日起至95年7 月18│
  │    │        │            │      │日止：3,750 元            │
  │    │        │            │      │95年7 月19日起至交還土地之│
  │    │        │            │      │日止每年租金：750元       │
  └──┴────┴──────┴───┴─────────────┘
   32部分計算式：
   ⊙90年7月19日起至95年7月18日止：
     15×1,000×5%×5＝3,750元
   ⊙95年7月19日起至交還土地之日止每年租金為：
     15×1,000×5%＝750元
附表十四：被告Ｓ○○、Ｔ○○部分
  ┌──┬────┬──────┬───┬─────────────┐
  │編號│使用現況│占用土地面積│年租金│相當於占用土地面積年租金之│
  │    │        │（平方公尺）│（%） │不當得利（新臺幣）        │
  ├──┼────┼──────┼───┼─────────────┤
  │83  │改良芒果│8,100       │5     │94年6 月1 日起至95年3 月31│
  │    │        │            │      │日止：4,556元             │
  │    │        │            │      │95年7 月18日起至交還土地之│
  │    │        │            │      │日止每年租金為：6,075元   │
  └──┴────┴──────┴───┴─────────────┘
   83部分計算式：
   ⊙94年6月1日起至95年3月31日止：
     15×8,100×5%×1/12×9＝4,556元
   ⊙95年7月18日起至交還土地之日止每年租金為：
     15×8,100×5%＝6,075元
附表十五：被告辰○○部分
  ┌──┬────┬──────┬───┬─────────────┐
  │編號│使用現況│占用土地面積│年租金│相當於占用土地面積年租金之│
  │    │        │（平方公尺）│（%） │不當得利（新臺幣）        │
  ├──┼────┼──────┼───┼─────────────┤
  │36  │改良芒果│400         │5     │90年7 月18日起至95年7 月17│
  │    │        │            │      │日止：1,500 元            │
  │    │        │            │      │95年7 月18日起至交還土地之│
  │    │        │            │      │日止每年租金：300元       │
  ├──┼────┼──────┼───┼─────────────┤
  │39  │改良芒果│3,900       │5     │90年7 月18日起至95年7 月17│
  │    │        │            │      │日止：14,625元            │
  │    │        │            │      │95年7 月18日起至交還土地之│
  │    │        │            │      │日止每年租金：2,925元     │
  ├──┴────┴──────┴───┴─────────────┤
  │總計：                                                          │
  │      90年7月18日起至95年7月17日止：16,125元                    │
  │      95年7月18日起至交還土地之日止每年租金：3,225元            │
  └────────────────────────────────┘
   36部分計算式：
   ⊙90年7月18日起至95年7月17日止：
     15×400×5%×5＝1,500元
   ⊙95年7月18日起至交還土地之日止每年租金為：
     15×400×5%＝300元
   39部分計算式：
   ⊙90年7月18日起至95年7月17日止：
     15×3,900×5%×5＝14,625元
   ⊙95年7月18日起至交還土地之日止每年租金為：
     15×3,900×5%＝2,925元
   總計部分計算式：
   ⊙90年7月18日起至95年7月17日止：
     1,500元＋14,625元＝16,125元
   ⊙95年7月18日起至交還土地之日止每年租金為：
     300元＋2,925元＝3,225元
附表十六：被告戊○○、己○○、辛○○、宇○○○、Ｙ○○○
          、庚○○、乙○○、申○○、戌○○、巳○○、林雪
          卿、未○○、玄○○○、丙○○部分
  ┌──┬────┬──────┬───┬─────────────┐
  │編號│使用現況│占用土地面積│年租金│相當於占用土地面積年租金之│
  │    │        │（平方公尺）│（%） │不當得利（新臺幣）        │
  ├──┼────┼──────┼───┼─────────────┤
  │94  │改良芒果│4,300       │5     │91年6 月21日起至96年6 月20│
  │    │        │            │      │日止：16,125元            │
  │    │        │            │      │96年6 月21日起至交還土地之│
  │    │        │            │      │日止每年租金：3,225元     │
  └──┴────┴──────┴───┴─────────────┘
   94部分計算式：
   ⊙91年6月21日起至96年6月20日止：
     15×4,300×5%×5＝16,125元
   ⊙96年6月21日起至交還土地之日止每年租金：
     15×4,300×5%＝3,225元
附表十七：被告Ｆ○部分
  ┌──┬────┬──────┬───┬─────────────┐
  │編號│使用現況│占用土地面積│年租金│相當於占用土地面積年租金之│
  │    │        │（平方公尺）│（%） │不當得利（新臺幣）        │
  ├──┼────┼──────┼───┼─────────────┤
  │80  │改良芒果│1,500       │5     │90年7 月18日起至95年7 月17│
  │    │        │            │      │日止：5,625 元            │
  │    │        │            │      │95年7 月18日起至交還土地之│
  │    │        │            │      │日止每年租金：1,125元     │
  ├──┼────┼──────┼───┼─────────────┤
  │85  │改良芒果│3,500       │5     │90年7 月18日起至95年7 月17│
  │    │        │            │      │日止：13,125元            │
  │    │        │            │      │95年7 月18日起至交還土地之│
  │    │        │            │      │日止每年租金：2,625元     │
  ├──┴────┴──────┴───┴─────────────┤
  │總計：                                                          │
  │      90年7月18日起至95年7月17日止：18,750元                    │
  │      95年7月18日起至交還土地之日止每年租金：3,750元            │
  └────────────────────────────────┘
   80部分計算式：
   ⊙90年7月18日起至95年7月17日止：
     15×1,500×5%×5＝5,625元
   ⊙95年7月18日起至交還土地之日止每年租金為：
     15×1,500×5%＝1,125元
   85部分計算式：
   ⊙90年7月18日起至95年7月17日止：
     15×3,500×5%×5＝13,125元
   ⊙95年7月18日起至交還土地之日止每年租金為：
     15×3,500×5%＝2,625元
   總計部分計算式：
   ⊙90年7月18日起至95年7月17日止：
     5,625元＋13,125元＝18,750元
   ⊙95年7月18日起至交還土地之日止每年租金為：
     1,125元＋2,625元＝3,750元
附表十八：被告地○○、Ｖ○○、Ｕ○○、Ｎ○○部分
  ┌──┬────┬──────┬───┬─────────────┐
  │編號│使用現況│占用土地面積│年租金│相當於占用土地面積年租金之│
  │    │        │（平方公尺）│（%） │不當得利（新臺幣）        │
  ├──┼────┼──────┼───┼─────────────┤
  │66  │改良芒果│1,000       │5     │91年6 月9 日起至96年6 月8 │
  │    │        │            │      │日止：3,750元             │
  │    │        │            │      │96年6 月9 日起至交還土地之│
  │    │        │            │      │日止每年租金：750元       │
  └──┴────┴──────┴───┴─────────────┘
   66部分計算式：
   ⊙91年6月9日起至96年6月8日止：
     15×1,000×5%×5＝3,750元
   ⊙96年6月9日起至交還土地之日止每年租金為：
     15×1,000×5%＝750元
附表十九：被告酉○○、寅○○、林淯寧、Ｂ○○、Ｃ○○、黃
          麗慧、Ｄ○○、卯○○部分
  ┌──┬────┬──────┬───┬─────────────┐
  │編號│使用現況│占用土地面積│年租金│相當於占用土地面積年租金之│
  │    │        │（平方公尺）│（%） │不當得利（新臺幣）        │
  ├──┼────┼──────┼───┼─────────────┤
  │43  │改良芒果│1,400       │5     │91年5 月1 日起至96年4 月30│
  │    │        │            │      │日止：5,250元             │
  │    │        │            │      │96年5 月1 日起至交還土地之│
  │    │        │            │      │日止每年租金：1,050元     │
  └──┴────┴──────┴───┴─────────────┘
   43部分計算式：
   ⊙91年5月1日起至96年4月30日止：
     15×1,400×5%×5＝5,250元
   ⊙96年5月1日起至交還土地之日止每年租金為：
     15×1,400×5%＝1,050元
